# 非同一控制下企业合并，存货评估增值，到资产负债表日已销售，合并报表如何处理？

提问人：lyrapple 时间：2016-03-29 13:34:29
陈老师，您好！实务中遇到一个问题，非同一控制企业合并，购买日在 6 月份，有一项存货评估增值，到了资产负债表日，该存货已对外销售，我的问题是在资产负债表日编制合并报表时，是否还是要做分录-----借：存货 贷：资本公积 借：主营业务成本贷：存货。这样的话就要调减合并利润，是这样处理吗？

回答人：chenyiwei
在合并报表层面，应当将该部分在购买日确认的评估增值额转入当期的销售成本。你的抵销分录基本合理，但最终合并报表层面不应影响资本公积。